# IPO时原始报告和申报报表的差异应该是母公司的报表差异吧？

提问人：踏雪寻梅 00 时间：2010-03-29 10:24:42
原始报表指的是对税务局的报表，那应该是以母公司为主体的，那么原始报表和申报报表的差异就应该是母公司的报表差异，对不对呢？

回答人：chenyiwei
回复 楼主 踏雪寻梅 00 的帖子实务中同时在母公司和合并报表两个层面对原始报表和申报报表之间的差异进行分析并作专项说明。
以前还遇到过这样的例子：民营企业以前管理不规范，导致应编制而未编制合并报表，此时我们会要求他们根据母公司和各子公司的原始个别报表进行合并，编制出原始的合并报表，在此基础上进行差异分析。

回答人：chenyiwei
回复 板凳 踏雪寻梅 00 的帖子是这样的。

提问人：五老峰 时间：2012-12-26 23:31:44
回复 nikankan 的帖子
看了两份原始报表和申报报表的差异鉴定报告，这两家原始报表和申报报表都是企业会计准则。想问您一个问题，如果原始报表是企业会计制度报表，申报报表改是企业会计准则，那么有些科目都不能一一对应，那么如何编制差异对照表呢？

回答人：chenyiwei
可以按新准则下的报表格式对原制度下的原始报表进行重分类调整，使两者在列报口径方面一致，便于比较。

提问人：五老峰 时间：2012-12-29 21:19:18
陈老师，原始报表如果是《企业会计制度》，您说可以按新准则报表格式对原制度下的原始报表重分类调整，使两者在列报口径方面一致。 那么是不是要对〈企业会计制度〉下的会计报表按新准则进行进行列报，按新准则列报时，除了重分类外，该追溯调整的科目要追溯调整，即要按原始报表编制其执行企业会计准则时的会计报表，并用这个新企业会计准则下的原始报表与审定后报表对比。
是否呢？

回答人：chenyiwei
我理解不需要这样。我的意思仅仅指报表列报口径和格式的一致，方便进行各项目的具体比较，而不能对确认和计量的结果借机进行调整（包括前期追溯调整），否则不能准确反映出原始报表和申报报表之间差异的完整调整情况

提问人：ztw2012 时间：2015-02-06 09:39:07
版主你好，想请问一下，原始报表是年度所得税清缴时报税务的报表还是年底 12 月 31 日报税务的报表

回答人：chenyiwei
一般为i汇算清缴时报送的报表。